臺灣屏東地方法院刑事判決
                        111年度交易字第86號
公  訴  人  臺灣屏東地方檢察署檢察官
被      告  陳皓博


上列被告因公共危險案件，經檢察官提起公訴（110年度偵字第1
1725號），嗣因被告就被訴事實為有罪之陳述，本院告知被告簡
式審判程序之旨，並聽取當事人之意見後，裁定改依簡式審判程
序進行，判決如下：
    主  文
陳皓博犯不能安全駕駛動力交通工具罪，累犯，處有期徒刑捌月
。
    事  實
一、陳皓博於民國110年11月19日23時許，在屏東縣里港鄉某倉
    庫內飲用酒類後，吐氣所含酒精濃度已達每公升0.25毫克以
    上之程度，竟仍基於酒後駕駛動力交通工具之犯意，於同月
    20日1、2時許，駕駛車牌號碼000-0000號自用小貨車上路。
    嗣於同日4時30分許，陳皓博駕車逆向行經屏東縣○○市○○路0
    00號前時，不慎與歐晏如所駕駛之車牌號碼0000-00號自用
    小客車發生碰撞，經警據報後到場處理，並於同日5時15分
    許，對陳皓博實施吐氣酒精濃度測試，測得吐氣所含酒精濃
    度為每公升0.85毫克，而查悉上情。
二、案經屏東縣政府警察局屏東分局報告臺灣屏東地方檢察署檢
    察官偵查起訴。　 
    理  由
一、本案被告陳皓博所犯係死刑、無期徒刑、最輕本刑為3年以
    上有期徒刑以外之罪，其於準備程序中就被訴事實為有罪之
    陳述，經法官告知簡式審判程序之旨，並聽取當事人之意見
    後，本院認為適宜由受命法官獨任進行簡式審判程序。
二、前揭事實，業據被告於本院審理中坦承不諱（本院卷第38、
    46、50頁），核與證人歐晏如於警詢中之證述大致相符（警
    卷第11-13頁），並有警製調查報告、道路交通事故現場圖
    、道路交通事故調查表（一）、（二）、當事人酒精測定紀
    錄表、屏東縣○○○○○○○○○○○○○000○○○○○○○路○○○○○○○號查詢汽
    車車籍結果、屏東縣政府警察局舉發違反道路交通管理事件
    通知單、受理各類案件紀錄表、受（處）理案件證明單、道
    路交通事故照片等件在卷可稽（警卷第5、31-37、49-51、5
    5、59-61、65-91頁），堪認被告上開任意性自白核與客觀
    事實相符，可以採信。是本案事證明確，被告犯行堪以認定
    ，自應依法論科。
三、論罪科刑
　㈠被告行為後，刑法第185條之3於111年1月28日修正公布，自
    同年月30日生效施行。修正前之刑法第185條之3第1項規定
    ：「駕駛動力交通工具而有下列情形之一者，處2年以下有
    期徒刑，得併科20萬元以下罰金」（依刑法施行法第1條之1
    第1項規定，上開罰金刑之貨幣單位為新臺幣〈下同〉）。修
    正後之刑法第185條之3第1項則規定：「駕駛動力交通工具
    而有下列情形之一者，處3年以下有期徒刑，得併科30萬元
    以下罰金」。經比較修正前後之法律，新法並無更有利被告
    之情形，是本案經新舊法比較之結果，應適用被告行為時即
    修正前刑法第185條之3第1項之規定論處。
　㈡核被告所為，係犯修正前刑法第185條之3第1項第1款之駕駛
    動力交通工具，吐氣所含酒精濃度達每公升0.25毫克以上之
    不能安全駕駛動力交通工具罪。又被告前因公共危險案件，
    經本院以109年度交簡字第941號判決判處有期徒刑6月確定
    ，復因公共危險案件，經本院以109年度交簡字第1189號判
    決判處有期徒刑6月確定，前開二罪經本院以109年度聲字第
    1520號裁定定應執行有期徒刑11月確定，於110年6月7日縮
    短刑期執行完畢等情，有臺灣高等法院被告前案紀錄表存卷
    可參。則被告受徒刑執行完畢後，5年內故意再犯本案有期
    徒刑以上之罪，為累犯，應依刑法第47條第1項規定加重其
    刑。至於司法院釋字第775號解釋，依解釋文及理由之意旨
    ，係指構成累犯者，不分情節，一律加重最低本刑，於不符
    合刑法第59條所定要件之情形下，致生行為人所受之刑罰超
    過其所應負擔罪責之個案，不符罪刑相當原則、比例原則。
    於此範圍內，在修正前，為避免發生上述罪刑不相當之情形
    ，法院就該個案應裁量是否加重最低本刑；依此，該解釋係
    指個案應量處最低法定刑、又無法適用刑法第59條在內減輕
    規定之情形，法院應依此解釋意旨裁量不予加重最低本刑（
    最高法院108年度台上字第338號判決意旨參照），本案依被
    告累犯及本案之犯罪情節，並無上開情事，自應依累犯規定
    加重其刑，附此敘明。
　㈢爰審酌被告前有多次酒後駕車之公共危險案件紀錄（累犯部
    分不予重複評價），此有前開被告前案紀錄表在卷足稽，是
    被告顯然未從前案執行中記取教訓，復萌漠視、怠忽他用路
    人安危之態度，而重覆犯相同性質之罪，在飲酒後吐氣所含
    酒精濃度達每公升0.85毫克，且無駕駛執照，有公路監理電
    子閘門證號查詢汽車駕駛人結果在卷可參（警卷第51頁），
    仍執意駕車上路並肇事，對於道路交通安全所生危害非輕；
    惟念及被告始終坦承犯行，態度尚可；兼衡其於本院審理中
    自陳之家庭、生活、經濟與工作狀況（本院卷第51頁），暨
    檢察官之求刑意見（本院卷第52頁）等一切情狀，就其所犯
    量處如主文所示之刑。
據上論斷，應依刑事訴訟法第273條之1第1項、第299條第1項前
段，判決如主文。
本案經檢察官張志杰提起公訴，檢察官楊婉莉到庭執行職務。
中　　華　　民　　國　　111 　年　　4 　　月　　26　　日
                  刑事第五庭    法  官  江永楨
以上正本證明與原本無異。
如不服本判決應於收受判決後20日內向本院提出上訴書狀，並應
敘述具體理由；其未敘述上訴理由者，應於上訴期間屆滿後20日
內向本院補提理由書（均須按他造當事人之人數附繕本）「切勿
逕送上級法院」。
中　　華　　民　　國　　111 　年　　4 　　月　　27　　日
                                書記官  洪韻雯
附錄論罪科刑法條：
修正前中華民國刑法第185條之3
駕駛動力交通工具而有下列情形之一者，處2 年以下有期徒刑，
得併科20萬元以下罰金：
一、吐氣所含酒精濃度達每公升0.25毫克或血液中酒精濃度達百
    分之0.05以上。
二、有前款以外之其他情事足認服用酒類或其他相類之物，致不
    能安全駕駛。
三、服用毒品、麻醉藥品或其他相類之物，致不能安全駕駛。
因而致人於死者，處3年以上10年以下有期徒刑；致重傷者，處1
年以上7年以下有期徒刑。
曾犯本條或陸海空軍刑法第54條之罪，經有罪判決確定或經緩起
訴處分確定，於5年內再犯第1項之罪因而致人於死者，處無期徒
刑或5年以上有期徒刑；致重傷者，處3年以上10年以下有期徒刑
。